【裁判字號】    99,交聲,801
【裁判日期】    990723
【裁判案由】    交管條例聲異
【裁判全文】
臺灣板橋地方法院交通事件裁定    99年度交聲字第800、801號
原處分機關  交通部公路總局臺北區監理所
異  議  人
即受處分人  甲○○
上列異議人因違反道路交通管理處罰條例事件，對於原處分機關
於民國99年3 月1 日所為之北監自裁字第裁40-Z00000000號裁決
及99年3 月3 日所為之北監自裁字第裁40-Z00000000號裁決不服
，聲明異議，本院裁定如下：
    主  文
原處分撤銷。
甲○○不罰。
    理  由
一、異議意旨略以：異議人甲○○經舉發於民國99年2 月23日下
    午1 時50分許，駕駛車號P9-9577 號自用小客車，行經國道
    三號高速公路南下31.1公里處，有「汽車行駛高速公路速度
    超過規定最高速限20公里以上未滿40公里」、「駕駛汽車未
    隨身攜帶駕駛執照」、「酒精濃度超過規定標準即吐氣所含
    酒精濃度超過每公升0.4 毫克以上未滿0.55毫克」等違規，
    遭處罰鍰新臺幣（下同）3,800 元及34,500元、記違規點數
    1 點、吊扣駕駛執照12個月、應參加道路交通安全講習。惟
    各該違規非異議人所為，應是遭胞弟陳勝興冒名。為此對原
    裁決聲明異議，請求撤銷原處分。
二、按汽車駕駛人駕駛汽車未隨身攜帶駕駛執照者，處300 元以
    上600 元以下罰鍰；汽車行駛於高速公路，行車速度超過規
    定之最高速限者，處汽車駕駛人3,000 元以上6,000 元以下
    罰鍰，並記違規點數1 點；汽車駕駛人，駕駛汽車經測試檢
    定有酒精濃度超過規定標準者，處15,000元以上60,000元以
    下罰鍰，並吊扣其駕駛執照1 年，且應接受道路交通安全講
    習，道路交通管理處罰條例第25條第3 款、第33條第1 項第
    1 款、第35條第1 項第1 款、第63條第1 項第1 款、第24條
    第1 項第2 款分別定有明文。然違規之事實，應依證據認定
    之，無證據不得認定違規之事實。
三、經查，異議人指稱前揭違規係胞弟陳勝興所為之事實，業經
    證人即異議人與陳勝興之母親陳廖玉霞於本院調查時證稱：
    陳勝興曾打電話給異議人，表示冒用異議人的名義簽了2 張
    罰單，之後其打電話去罵陳勝興，陳勝興在電話中也承認冒
    名之事等語甚詳。而舉發通知單上「甲○○」之簽名，與異
    議狀及本院筆錄上異議人之簽名，依肉眼觀察、比較，2 者
    筆力、筆速、筆序等運筆特性，確有未符。本院為此向原舉
    發機關即內政部警政署國道公路警察局第九警察隊函詢，依
    該隊99年5 月6 日公警九交字第0990902640號函暨所附車號
    P9-9577 號自用小客車車主張秀珍調查筆錄、內政部警政署
    刑事警察局99年4 月19日刑紋字第0990051707號鑑定書等資
    料所示，可知車號P9-9577 號自用小客車平日多為張秀珍之
    配偶陳勝興在使用，且系爭違規之行為人遭酒測後在酒精呼
    氣濃度檢測單上捺印之指紋，經以指紋特徵點比對法、指紋
    電腦比對法鑑驗結果，與內政部警政署刑事警察局留存的陳
    勝興指紋卡左拇指指紋相符。另陳勝興因涉刑事案件，現為
    臺灣板橋地方法院檢察署通緝中，則有臺灣高等法院被告前
    案紀錄表1 份在卷可稽。各項證據皆直指陳勝興始為真正之
    違規者，異議人所為辯解，洵屬有據。原處分機關不察，逕
    裁罰異議人，尚有未洽。異議人之異議為有理由，應由本院
    將原處分撤銷，改諭知異議人不罰。
四、依道路交通管理處罰條例第87條第2 項、道路交通案件處理
    辦法第20條前段，裁定如主文。
中    華    民    國    99    年    7     月    23    日
                  交通法庭    法  官  許炎灶
以上正本證明與原本無異。
如不服本裁定，應於裁定送達後5 日內向本院提出抗告狀。
                              書記官  屠衛民
中    華    民    國    99    年    7     月    23    日

司法院資訊處製作；財團法人民間司法改革基金會備份。
